臺灣新竹地方法院民事判決　九十一年訴字第一六五號
　　原　　　告　戊　○
　　　　　　　　丁○○
　　　　　　　　庚○○○
　　複　代理人　己○○
　　法定代理人　乙○○
　　訴訟代理人　丙○○
　　被　　　告　甲○○
右當事人間請求損害賠償事件，本判決如左：
    主      文
被告應連帶給付原告戊○新台幣肆拾玖萬仟佰拾元、原告丁○○新台幣陸拾
陸萬貳仟柒佰貳拾伍元、原告庚○○○新台幣肆拾玖萬仟佰拾元，及均自民
國九十一年三月五日起至清償日止，按週年利率百分之五計算之利息。
原告其餘之訴駁回。
訴訟費用由被告連帶負擔百分之四十四；餘由原告戊○負擔百分之十八、原告丁○○
負擔百分之二十、原告庚○○○負擔百分之十八。
本判決第一項於原告戊○、丁○○、庚○○○依序各以新台幣壹拾陸萬伍仟元、新台
幣貳拾貳萬壹仟元、新台幣壹拾陸萬伍仟萬元供擔保後，得假執行；但被告萬鈺通運
股份有限公司如於假執行程序實施前，依序各以新台幣肆拾玖萬仟佰拾元、
新台幣陸拾陸萬貳仟柒佰貳拾伍元、新台幣肆拾玖萬仟佰拾元為原告戊○、
丁○○、庚○○○預供擔保後，得免為假執行。
原告其餘假執行之聲請駁回。
    事      實
甲、原告方面：
一、聲明：
（一）被告等應連帶給付原告戊○新台幣（下同）一百二十萬元、原告丁○○一百四
      十一萬一千七百四十元、原告庚○○○一百二十萬元，及均自起訴狀繕本最後
      送達被告之翌日起至清償日止，按週年利率百分之五計算之利息。
（二）願供擔保請准宣告假執行。
二、陳述：
（一）查被告甲○○係以駕駛被告萬鈺通運股份有限公司（下稱萬鈺公司）所有聯結
      車載運砂石為業務之人，明知飲酒駕車將導致其能力減低、反應能力變慢，在
      此時仍駕車行駛於道路上，隨時有致他人於死、傷之危險，且道路交通管理處
      罰條例亦定有於飲酒後呼氣之酒精濃度達每公升零點二五毫克時，即不得駕車
      之規定；竟仍於民國八十九年十一月十二日在其住處飲酒後，已達不能安全駕
      駛動力交通工具之情況下，仍駕駛車號ＮＱ—八七一號之曳引車，沿新竹縣湖
      口鄉○○路行駛，於行經新竹縣湖口鄉○○路○段時，原應注意車輛行駛時，
      駕駛人應注意車前狀況及兩車併行之間隔，並隨時採取必要之安全措施，而依
      當時情形，又無不能注意之情形，竟因酒後精神不佳，注意力減退而疏於注意
      ，於同日下午四時二十七分許，途經新竹縣湖口鄉○○路○段一號前，而擦撞
      由被害人鍾春妹駕駛車號ＭＸＬ─二一一號機車，致鍾春妹人、車倒地，鍾春
      妹因此受有胸腹部鈍力損傷，經送醫急救無效而死亡，案經原告丁○○提起告
      訴，被告甲○○涉有業務過失致死罪經臺灣新竹地方法院檢察署檢察官以八十
      九年度偵字第六六四號提起公訴，經本院以九十年度交訴字第七三號刑事判決
      判處被告甲○○有期徒刑一年二月在案。
（二）原告戊○、丁○○、庚○○○三人分別係被害人之配偶、子及母，爰依民法第
      一百八十四條第一項前段、第一百八十八條第一項前段、第一百九十二條第一
      項、第一百九十四條之規定，請求加害人甲○○及其僱用人被告萬鈺公司連帶
      負損害賠償責任。
（三）請求損害賠償之金額，其明細如次：
  １、殯葬費用二十一萬一千七百四十元，係由原告丁○○支出。
  ２、精神慰藉金三百六十萬元，被害人鍾春妹年僅五十六歲，正值盛年之期，劇遭
      被告甲○○酒醉駕車撞斃，其惡性非輕，斟酌被害人之年齡、兩造之經濟地位
      及被害之情狀，原告三人爰各請求一百二十萬元之精神賠償。
三、證據：提出臺灣新竹地方法院檢察署八十九年度偵字第六六四五號起訴書、本院
    九十年度交訴字第七三號刑事判決書、履歷表、薪資證明書、國軍退除役官兵俸
    金發放通知單各一件、歸戶財產查詢清單二件、戶籍謄本二件、殯葬費單據影本
    十一紙等為證。
乙、被告方面：
壹、被告萬鈺公司部分：
一、聲明：求為判決駁回原告之訴，並願供擔保請准宣告免為假執行。
二、陳述：
（一）被告甲○○並非被告萬鈺公司之受僱人，所駕駛ＮＱ─八七一號亦非被告萬鈺
      公司所有，車輛為被告甲○○自有，實際產權並非屬被告萬鈺公司。
（二）經查，被告甲○○酒醉駕駛，疏於注意，致鍾春妹死亡，惟酒醉駕駛於法不容
      ，確實是一般駕駛人皆知，且應遵守之交通規則。被告萬鈺公司對於甲○○非
      僱用人，自無監督及管理責任，自與民法第一百八十八條「受僱人」因執行職
      務，不法侵害他人之權利者，由僱用人與行為人連帶負損害賠償責任之要件不
      合。
（三）被害人鍾春妹駕駛條件不明，經向新竹區監理所查詢，仍無資料，即鍾春妹無
      照駕駛狀態，請求再予查證。
（四）依刑事判決第二頁第一行「鍾春妹將所駕駛之車號ＭＸＬ─二一一號重型機車
      與路面邊線垂直而停放於路邊．．．．」及第二頁倒數第三行「拖車之右後輪
      擦撞被害人鍾春妹停放於路邊之機車後．．．」被害人因機車停放不當，與本
      件車禍之發生，亦有直接因果關係，及依道路交通安全規則第一百十一條末項
      「臨時停車時應以車輛順行方向緊靠道路右側．．．」及第一百十二條第九項
      ：「汽車停車時，應依下列規定，顯有妨害他車道通行之處所，不得停車」，
      請求調閱本案之刑事卷宗。
（五）檢附勞工保險八項不得賠付之事證，其旨在防止勞工個人私自行為，非僱用人
      可為預防、預見，於本案被告甲○○之私人行為，酒醉駕駛，亦為交通規則所
      規範，社會不允，惟被告萬鈺公司與甲○○間，並無僱用關係，並非執行被告
      萬鈺公司之「命令」，亦非「受委託」，亦無為所「使用」，其所執行之職務
      與被告萬鈺公司無關，自與民法第一百八十八條第一項「受僱人因執行執務」
      之要件不合。
（六）以主觀意識：被告甲○○並無受僱於被告萬鈺公司之情形，萬鈺公司並無提供
      任何勞務，亦無給付任何工資於甲○○。
      以客觀意識判斷：該曳引車為甲○○自有，在尚未執行任何職務前即已食用酒
      類製品，復回往處，再行飲用啤酒，亦在執行職務前，且不論甲○○是否職行
      被告萬鈺公司所賦予之職務，交通規則亦明訂，自然不得酒醉上路，無從預防
      被告甲○○因自身行為，非職行萬鈺公司之職務，自與民法第一百八十八條之
      要件不合。
三、證據：提出契約書、車輛買賣契約書、桃園縣政府營利事業登記證各一件為證。
貳、被告甲○○部分：
    被告甲○○未於言詞辯論期日到場，亦未提出書狀作何聲明或陳述。
    理      由
一、本件被告甲○○經合法通知，未於言詞辯論期日到場，核無民事訴訟法第三百八
    十六條所列各款情形，爰依原告之聲請，由其一造辯論而為判決。又原告訴之聲
    明原主張被告等應連帶給付原告三百八十一萬一千七百四十元，並自起訴狀繕本
    送達被告翌日起至清償日止，按年息百分之五計算之利息；嗣於本院審理中變更
    訴之聲明為：被告等應連帶給付原告戊○一百二十萬元、原告丁○○一百四十一
    萬一千七百四十元、原告庚○○○一百二十萬元，利息則減縮為均自起訴狀繕本
    最後送達被告之翌日起至清償日止，按週年利率百分之五計算之利息等語，核與
    民事訴訟法第二百五十五條第一項第二、三款之規定相符，應予准許，合先敘明
    。
二、本件原告起訴主張：被告甲○○係以駕駛被告萬鈺公司所有聯結車載運砂石為業
    務之人，明知飲酒駕車將導致其能力減低、反應能力變慢，在此時仍駕車行駛於
    道路上，隨時有致他人於死、傷之危險，且道路交通管理處罰條例亦定有於飲酒
    後呼氣之酒精濃度達每公升零點二五毫克時，即不得駕車之規定；竟仍於民國八
    十九年十一月十二日在其住處飲酒後，已達不能安全駕駛動力交通工具之情況下
    ，仍駕駛車號ＮＱ—八七一號之曳引車，沿新竹縣湖口鄉○○路行駛，於行經新
    竹縣湖口鄉○○路○段時，原應注意車輛行駛時，駕駛人應注意車前狀況及兩車
    併行之間隔，並隨時採取必要之安全措施，而依當時情形，又無不能注意之情形
    ，竟因酒後精神不佳，注意力減退而疏於注意，於同日下午四時二十七分許，途
    經新竹縣湖口鄉○○路○段一號前，而擦撞由被害人鍾春妹駕駛車號ＭＸＬ─二
    一一號機車，致鍾春妹人、車倒地，鍾春妹因此受有胸腹部鈍力損傷，經送醫急
    救無效而死亡，案經原告丁○○提起告訴，被告甲○○涉有業務過失致死罪經臺
    灣新竹地方法院檢察署檢察官以八十九年度偵字第六六四號提起公訴，經本院以
    九十年度交訴字第七三號刑事判決判處被告甲○○有期徒刑一年二月在案，原告
    戊○、丁○○三人分別係被害人之配偶、子及母，爰依民法第一百八十四條第一
    項前段、第一百八十八條第一項前段、第一百九十二條第一項、第一百九十四條
    之規定，請求加害人甲○○及其僱用人被告萬鈺公司連帶負損害賠償責任等語。
三、被告萬鈺公司則以：被告甲○○並非被告萬鈺公司之受僱人，所駕駛ＮＱ─八七
    一號亦非被告萬鈺公司所有，車輛為被告甲○○自有，實際產權並非屬被告萬鈺
    公司。被告甲○○酒醉駕駛，疏於注意，致鍾春妹死亡，惟酒醉駕駛於法不容，
    確實是一般駕駛人皆知，且應遵守之交通規則。被告萬鈺公司對於甲○○非僱用
    人，自無監督及管理責任，自與民法第一百八十八條「受僱人」因執行職務，不
    法侵害他人之權利者，由僱用人與行為人連帶負損害賠償責任之要件不合等詞，
    資為抗辯。
四、經查：
（一）被告甲○○於八十九年十一月十二日下午四時許，在飲酒後駕駛其所有靠行於
      被告萬鈺公司由車號ＮＱ—八七一號之曳引車、及車號ＳＨ—七八號拖車所組
      成之聯結車，沿新竹縣湖口鄉○○路由北往南行駛，於同日下午四時二十七分
      行經禁止大貨車聯結車進入之新竹縣湖口鄉○○路○段一號前之丁字路口時，
      與被害人鍾春妹所駕駛停於路旁之車號ＭＸＬ—二一一號重型機車擦撞，致站
      立於該機車旁之被害人鍾春妹因而人、車倒地，受有胸腹部鈍力損傷，經送醫
      急救無效而死亡，被告甲○○於當日下午經警檢測其酒精呼氣濃度高達每公升
      一點零五毫克等情，為原告及到場被告萬鈺公司所不爭執，並有道路通事故調
      查報告表中之現場重測圖、肇事現場圖、照片（本院九十年度交訴字第第七三
      號案卷【下稱本院刑案卷】第四十五至四十九頁）、照片二張、檢察官履勘現
      場筆錄（第六七八號相驗卷第十四頁、第三十七頁、第二十四頁）、道路交通
      事故調查報告表、明細內容（見第六七八號相驗卷第九頁、本院刑案卷第五十
      一頁）、勘驗筆錄、相驗屍體證明書、驗斷書（見第六七八號相驗卷第二十、
      二十六至三十一頁）等可稽，自屬真實。
（二）原告主張被告甲○○於酒後注意能力減低、反應能力變慢，仍駕駛上開聯結車
      且疏未注意車前狀況及兩車併行之間隔，致擦撞停於路旁之該機車肇事。被告
      甲○○未到庭陳述，惟其於被訴業務過失致死刑事案件歷次偵審中抗辯：係被
      害人駕車從右邊巷口出來撞到伊的車子，伊無過失云云。查被告甲○○所駕駛
      之前揭聯結車右後輪擦撞被害人鍾春妹停放於路邊之機車後，而致站立於機車
      旁之被害人鍾春妹人、車倒地等情，業據證人即案發時在附近聽見車禍聲響即
      轉頭察看之路人戴金香於被告甲○○被訴業務過失致死刑事案件到庭證述：「
      我當時是在勝利路旁的菜攤與賣菜的人在聊天，我當時是背對馬路聽到碰一聲
      ，我就往我的左邊回頭就看到被害人是被砂石車撞到後往後倒，當時被害人的
      機車是與路面邊線垂直的停在路邊，被害人停好車要往後退走出來的時候被車
      撞，我認為是砂石車開太旁邊所以撞到被害人。（為何被害人的摩托車也是倒
      的？）因為被害人才剛從摩托車旁邊要離開，還沒有完全離開摩托車，所以摩
      托車也一起倒地，被害人被撞的時候還帶著安全帽。」、「，．．．我是在聽
      到聲音很大聲才回頭去看，看見鍾春妹頭戴安全帽站在砂石車右後側，砂石車
      仍在行駛中車尾撞到鍾春妹，鍾春妹倒地，砂石車未停仍然向前行駛。鍾春妹
      是站在機車旁被撞到。」等語明確（見本院刑事案卷第二十九頁、第四十三至
      四十四頁），且證人戴金香目擊時所站位置距案發現場僅有二十一公尺，得清
      楚看見現場狀況等情，亦有道路通事故調查報告表中之現場重測圖、肇事現場
      圖、照片在卷可參（本院刑事卷第四十五至四十九頁），足認證人戴金香應可
      清楚目擊現場狀況無誤，是被告甲○○辯稱係被害人駕車從巷口衝出撞到伊之
      聯結車云云，自不足採。復參諸第六七八號相驗卷第十一至十三頁照片上所示
      被害人之機車腳架停放在站立的位置，現場掉落碎片均散落於路邊分隔線上之
      現場跡證，暨被告甲○○拖車之右後輪確有擦撞痕，此除經拍照存證，並經臺
      灣新竹地方法院檢察署檢察官於偵查中勘驗屬實，有照片二張及履勘現場筆錄
      一份附卷足佐（第六七八號相驗卷第十四頁、第三十七頁、第二十四頁參見）
      ，足徵被告甲○○所駕駛之前揭聯結車因右後輪擦撞被害人鍾春妹停放於路邊
      之機車後，而致站立於機車旁之被害人鍾春妹人、車倒地肇事，至臻明確。
（三）按駕駛人駕駛汽車，應遵守道路交通標誌、標線、號誌之指示；汽車行駛時，
      駕駛人應注意車前狀況及兩車併行之間隔，並隨時採取必要之安全措施；又汽
      車駕駛人有飲用酒類或其他類似物後其吐氣所含酒精濃度超過每公升○‧二五
      毫克或血液中酒精濃度超過百分之○‧○五以上者，不得駕車，道路交通安全
      規則第九十條前段、第九十四條第三項、第一百十四條第二款分別定有明文。
      查前揭肇事路段於勝利路二段二九０號前立有聯結車禁止進入標誌，該肇事路
      段屬禁行聯結車之道路，有道路交通事故調查報告表、照片可參（見本院刑事
      卷第三十六頁至第四十頁），而被告甲○○駕駛聯結車自應遵守道路交通標誌
      ，不得行駛於禁行之車道，且案發當時，被告甲○○於飲酒後吐氣所含酒精濃
      度超過每公升０點二五毫克之情形下（其於案發後之下午五時、五時五十四分
      所檢測之酒精呼氣濃度每公升分別高達一點零五、零點八九毫克，有測試紀錄
      二紙附於第六七八號相驗卷第八頁可憑），猶駕駛前揭聯結車行駛於禁行車道
      ，復未注意車前狀況，終致肇事，其顯有過失甚明，本件經送請臺灣省竹苗區
      車輛行車事故鑑定委員會鑑定，亦同此認定，有該會九十年十月二十九日竹鑑
      字第九０一一一二號函附卷可據（見本院刑事案卷第五十五至五十八頁）。
（四）另被告萬鈺公司抗辯：被害人因機車停放不當，與本件車禍之發生，亦有直接
      因果關係等語。按交岔路口十公尺內不得臨時停車；又禁止臨時停車處所不得
      停車；停車時應依車輛順行方向緊靠道路右側，道路交通安全規則第一百十一
      條第一項第二款、第一百十二條第一項第一款、第二款前段分別定有明文。查
      被害人鍾春妹所騎乘之機車係與路面邊線垂直的停在路邊，被害人停車要往後
      退走出來時遭被告甲○○所駕聯結車擦撞等情，業據目擊證人戴金香於被告甲○○被訴業務過失致死刑事案件到庭證述明確，已如前述，又依該機車停車之
      位置係屬交岔路口十公尺內之區域，且該機車倒地之位置緊臨路邊邊線，機車
      尾燈倒地時破裂之碎片分別散落於路邊邊線之兩側等情，有道路交通事故調查
      報告表、現場照片可考（見第六七八號相驗卷第九頁至第十三頁）。則被害人
      鍾春妹顯疏未注意前開規定，於禁止停車處停車，復於停車時未依車輛順行方
      向緊靠道路右側停車，終致被告甲○○所駕之聯結車經過時，擦撞該機車之尾
      部而使被害人鍾春妹人、車倒地肇事，自屬與有過失，準此，被告萬鈺公司前
      揭抗辯被害人因機車停放不當，與本件損害之發生與有過失，自屬可採。
（五）被害人鍾春妹受死亡之結果，係因其過失行為及被告甲○○之過失所致，自有
      相當因果關係，參諸被告甲○○被訴業務過失致死等刑事案件，經臺灣新竹地
      方法院檢察署檢察官以八十九年度偵字第六六四五號案件偵查起訴，本院九十
      年交訴字第七三號審理結果，亦認被告甲○○應負業務過失致死罪責，判處其
      罪刑確定，有各該案卷可稽，足徵原告主張被告甲○○應負過失侵權行為責任
      ，洵屬有屬。
五、按因故意或過失，不法侵害他人之權利者，負損害賠償責任。不法侵害他人致死
    者，對於支出殯葬費之人，亦應負損害賠償責任。被害人之父、母、子、女及配
    偶，雖非財產上之損害，亦得請求賠償相當之金額。受僱人因執行職務，不法侵
    害他人之權利者，由僱用人與行為人連帶負損害賠償責任。民法第一百八十四條
    第一項前段、第一百九十二條第一項、第一百九十四條、第一百八十八條第一項
    亦有明文。又所謂受僱人，不以事實上之僱用關係為限。凡客觀上被他人使用為
    之服勞務而受其監督者。均屬之。目前在台灣經營交通事業之營利私法人，接受
    他人靠行，而向該靠行人收取費用，以資營運者，比比皆是，此為週知之事實。
    該靠行之車輛，在外觀上既屬該交通公司所有，第三人無從分辨該車輛是否他人
    靠行營運者，則靠行車輛肇事時，祇能從外觀上判斷該車輛係某交通公司所有，
    該車輛之司機即係受僱為該交通公司服勞務。此種台灣社會獨特經營型態下之交
    通公司，即應對廣大第三人之安全負起法律上之責任。蓋該靠行之車輛，無論係
    由出資人自行駕駛，或招用他人合作駕駛，或出租，在通常情形，均為該交通公
    司所能預見，苟該駕駛人係有權駕駛（指非出自偷竊或無權占有後所為之駕駛）
    ，在客觀上自應認其係為該交通公司服勞務，而使該交通公司負僱用人之責任，
    方足以保護交易之安全。查被告甲○○所駕駛之ＮＱ─八七一號曳引車，為其所
    有但靠行並登記於被告萬鈺公司名下營業，為被告萬鈺公司所自承，並有契約書
    、歸戶財產查詢清單二件在卷可按，在外觀上足以使人認甲○○係為萬鈺公司服
    務而受其監督，自堪認萬鈺公司為甲○○之僱用人，原告依民法第一百八十八條
    第一項規定，請求萬鈺公司與甲○○負連帶賠償責任，自無不合。被告萬鈺公司
    抗辯其非甲○○之僱用人云云，即不足採。準此，被告甲○○客觀上既為被告萬
    鈺公司所僱用之司機，其因駕駛上開聯結車執行職務時過失肇事致被害人鍾春妹
    因而死亡，原告戊○係鍾春妹之夫，原告丁○○係鍾春妹之子，原告庚○○○為
    鍾春妹之母，有戶籍謄本可參，揆之上開規定，原告請求被告連帶賠償殯葬費及
    精神慰撫金，自屬有據。茲審酌原告各項請求如次：
（一）殯葬費用部分：原告丁○○主張其支出殯葬費用合計二十一萬一千七百四十元
      之事實，業據提出殯葬費單據影本十一紙等為證。核其中冰庫三千元、冰庫運
      費三千五百元、棺圍租金一千五百元、小靈堂二千五百元、草帶二百元、香爐
      茶盤一百五十元、禮簿二本七十元、金童玉女四百元、大鐵桶六百元（以上合
      計一萬一千九百二十元）、樂隊（八名）一萬二千元、什音九千六百元、電子
      琴花車一萬二千元（以上合計三萬三千六百元）、放板（八名）四千八百元、
      入棺（二名）一千元、封口（一名）一千元、出殯（八名）一萬二千元、洗澡
      化粧穿衣（二名）三千元、毛毯二千四百元、毛巾（大）一千二百元、三牲四
      果三千元、孝服麻衣全套六百元、細麻衣五百元、白孝服五百元、乾女兒孝服
      二百五十元（以上合計三萬零二百五十元）、一條龍一萬六千元（以上合計一
      萬六千元）、引魂一名二千五百元、擇日五千元、開火光（三名）七千五百元
      、做功德（六名）三萬元、搭壇（布柵九千二百元、窗內圍一千元）一萬零二
      百元（以上合計五萬五千二百元）、長毛巾一萬五千元、毛巾二千八百元（以
      上合計一萬七千八百元）、頭腳枕五百元、陀羅經被一條六百元、五領二腰壽
      衣三千六百元、壽被一千元、女兒被六百元（以上合計六千三百元）、水果四
      色四百二十元、靈車一台五千元、壽棺三萬三千元、長毛巾四千五百、掃大廳
      紅包一千元、外家白服一千二百元等項，共計二十一萬六千一百九十元，除其
      中長毛巾退二十一打共三千一百五十元、毛巾二打共七千元及六百元，合計四
      千四百五十元應予扣除外，其餘項目合計二十一千萬一千七百四十元部分，支
      出項目並無重覆計算之情形，且為到場被告萬鈺公司所不爭執，並核均屬喪葬
      習俗及宗教信仰所需，金額亦屬相當，依上開規定，原告丁○○得請求賠償，
      是原告丁○○請求被告連帶賠償殯葬費二十一萬一千七百四十元，自應予准許
      。
（二）精神慰藉金部分：查原告戊○（十四年七月一日生）係鍾春妹之夫，原告丁○○（五十三年七月十四日生）係鍾春妹之子，原告庚○○○（十七年七月二十
      日生）為鍾春妹之母，已如前述，其等因被告之侵權行為，遽然晚年喪妻、或
      壯年喪母、或老年喪女，精神上自受有痛苦，故其等請求被告連帶賠償精神慰
      藉金，自非無據。查戊○係榮民為國軍退除役官兵，現每半年受領俸金十九萬
      五千三百五十四元，老年喪妻，丁○○為國防部管理學院法律研究所畢業，現
      任職於國防部採購局主計室預財官，每月薪資為六萬八千元，庚○○○不識字
      現年歲已高無業等情，業據原告陳明在卷，並為到場被告萬鈺公司所不爭執，
      且有履歷表、薪資證明書、國軍退除役官兵俸金發放通知單各一件為證；另被
      告萬鈺公司經營汽車運輸業、資本額為六千萬元，其公司名下並有多部車輛，
      被告甲○○從事駕駛聯結車為業，名下亦有多筆不動產，有兩造所不爭之歸戶
      財產查詢清單二件、桃園縣政府營利事業登記證一紙附卷可稽。是本院斟酌被
      告甲○○酒醉駕車肇事及兩造之身分、地位、經濟狀況及原告精神上所受痛苦
      等一切情狀，認原告戊○、丁○○、庚○○○非財產上之賠償各以一百二十萬
      元為適當，是原告請求未逾上開部分，應予准許。
（三）綜上，原告因本件車禍得請求被告連帶賠償金額，原告戊○部分為精神慰藉金
      一百二十萬元；原告丁○○部分為殯葬費二十一萬一千七百四十元，及精神慰
      藉金一百二十萬元，共計一百四十一萬一千七百四十元；原告庚○○○部分為
      精神慰藉金一百二十萬元。惟按損害之發生或擴大被害人與有過失者，法院得
      減輕賠償金額，民法第二百十七條第一項定有明文。經查，本件車禍發生時，
      被害人鍾春妹，於禁止停車處停車，復於停車時未依車輛順行方向緊靠道路右
      側停車，終致被告甲○○所駕之聯結車經過時，擦撞該機車之尾部而使被害人
      鍾春妹人、車倒地肇事，已如前述，被告萬鈺公司抗辯應依過失相抵減輕賠償
      金額，即無不合。本院爰審酌本件肇事情節，主因係被告甲○○之過失行為所
      致，被害人鍾春妹過失情形較屬輕微，依兩造過失之程度，減輕被告賠償金額
      百分之二十，即被告應連帶賠償原告戊○九十六萬元（0000000Ｘ（1-20%  ）
      =960000），丁○○一百十二萬九千三百九十二元（0000000Ｘ（1-20%）
      =0000000），庚○○○九十六萬元（0000000Ｘ（1-20%）=960000）。
（四）另原告戊○、丁○○、庚○○○已共同受領肇事車輛強制汽車責任保險金一百
      四十萬元，有原告所提出之宜蘭西後街郵局客戶歷史交易清單一紙可憑，並為
      到場被告萬鈺公司所不爭執，即原告每人各受領四十六萬六千六百六十七元（
      元以下四捨五入），則依強制汽車責任保險法第三十條規定，保險人依法給付
      之保險金，應視為損害賠償金額之一部，此部分金額應予以扣除。從而，原告
      戊○、丁○○、庚○○○各得請求被告連帶賠償之前揭九十六萬元、一百十二
      萬九千三百九十二元、九十六萬元，於各扣除四十六萬六千六百六十七元後，
      得請求被告連帶賠償各計為四十九萬三千三百三十三元、六十六萬二千七百二
      十五元、四十九萬三千三百三十三元，逾上開部分，自不得再請求。
六、綜上所述，原告戊○、丁○○、庚○○○本於侵權行為之損害賠償請求權，請求
    被告甲○○與萬鈺公司應連帶賠償原告戊○、丁○○、庚○○○各四十九萬三千
    三百三十三元、六十六萬二千七百二十五元、四十九萬三千三百三十三元，及均
    自起訴狀繕本最後送達被告之翌日即九十一年三月五日（其中被告甲○○係於九
    十年六月二十一日收受起訴狀繕本，被告萬鈺公司則係於九十一年三月四日送達
    起訴狀繕本）起至清償日止，按週年利率百分之五計算之利息，為有理由，應予
    准許。逾此所為請求，為無理由，應予駁回。
七、原告及被告萬鈺公司陳明願供擔保，聲請宣告假執行或免為假執行，經核原告勝
    訴部分，合於法律規定，爰分別酌定相當之擔保金額宣告之；至原告其餘假執行
    之聲請，因訴之駁回而失所依據，不予准許。
八、兩造其餘之主張、答辯暨攻擊防禦方法，與判決結果無涉，爰不一一論述，附此
    敘明。
九、結論：本件原告之訴，為一部有理由，一部無理由，並依民事訴訟法第三百八十
    五條第一項前段、第七十九條但書、第八十五條第二項、第三百九十條第二項、
    第三百九十二條，判決如主文。
中　　　華　　　民　　　國　 　九十一　　 年　　 十一 　　月　　八　　　日
                                  臺灣新竹地法院民事第一庭
~B法　　　官　謝永昌
右為正本，係照原本作成。
如對本判決上訴，須於判決送達後廿日內向本院提出上訴狀。
~B法院書記官　蕭宛琴
中　　　華　　　民　　　國　 　九十一　　 年　　 十一 　　月　　八　　　日
